【裁判字號】    94,訴,1911
【裁判日期】    950414
【裁判案由】    強盜等
【裁判全文】
臺灣桃園地方法院刑事判決              94年度訴字第1911號
公  訴  人  臺灣桃園地方法院檢察署檢察官
被      告  己○○
選任辯護人  唐永洪律師
            陳鄭權律師
上列被告因竊盜等案件，經檢察官提起公訴（九十四年度偵字第
九六四七號）及移送併案審理（九十四年度偵字第二○六七九號
），並更正起訴法條後，被告自白犯罪，檢察官聲請改依協商程
序而為判決，本院判決如下：
   主  文
己○○連續攜帶兇器、踰越門扇、牆垣竊盜，累犯，處有期徒刑
拾月。螺絲起子壹把沒收。又對於公務員依法執行職務時，施強
暴脅迫，累犯，處有期徒刑參月。螺絲起子壹把沒收。應執行有
期徒刑壹年。螺絲起子壹把沒收。
   事實及理由
一、犯罪事實
    己○○於民國八十八年間，因竊盜及脫逃案件，經臺灣雲林
    地方法院分別判處有期徒刑十月、六月，並定應執行有期徒
    刑一年二月，另於八十九年間再因竊盜案件，經臺灣高等法
    院臺中分院判處有期徒刑一年二月，並與前揭有期徒刑一年
    二月定應執行有期徒刑二年二月確定，於九十年六月二十九
    日縮短刑期假釋出監，刑期至九十年十一月三日屆滿以已執
    行論。詎其仍不知悔改，竟基於意圖為自己不法所有之概括
    犯意，連續為下列竊盜犯行：
  (一)於九十四年五月十一日上午十時許，騎乘其弟所有車牌號碼
    為ＰＵＬ－二六二號機車，至戊○○所住桃園縣大園鄉拔子
    林富升巷三弄七號址後方，持其所有客觀上可供兇器使用之
    螺絲起子一把，以攀爬踰越屬安全設備圍牆之方式而進入該
    屋後，以螺絲起子撬開該屋主臥室內之木櫃，竊得戊○○所
    有之金鎖片、金戒指各一只，得手後依循原侵入路逕予離去
    。己○○再以相同方式，侵入與戊○○仳離之乙○○所住桃
    園縣大園鄉拔子林富升巷三弄三號址，然因未尋獲值錢物品
    而未得逞，己○○旋即離開上址，惟戊○○查覺家中有人入
    侵，並見己○○離開上址，立即報警。桃園縣政府警察局大
    園分局三果派出所警員丙○○、甲○○據報，於前往上址途
    中，在桃園縣大園鄉○○村○○街上即發現己○○，己○○
    見狀隨即逃匿至同街二十五巷內，丙○○尾隨在後，並嚇令
    其不准動，己○○恐其前揭竊盜犯行，為警查獲，明知丙○○為依法執行職務之公務員，竟基於妨害公務之意，持隨身
    所攜之螺絲起子，朝警員丙○○揮舞，而對於依法執行職務
    之警員丙○○施以強暴之舉，致丙○○跌倒在地，幸未成傷
    ，員警丙○○旋對空鳴槍，然己○○仍不予理會而加速逃逸
    ，丙○○乃自後追趕，始於同日下午一時四十分許，在桃園
    縣大園鄉○○村○○道路旁查獲，己○○始束手就擒。
  (二)又於九十四年四月七日下午四時許，行經丁○○位在桃園縣
    大溪鎮○○里○○路三十一巷七號四樓住處時，見該屋內無
    人，即以攀爬踰越屬安全設備之窗戶而進入該屋（無故侵入
    住宅部分未據告訴），徒手竊取屬丁○○所有之現金新臺幣
    五萬元、金條一條、項鍊五條、戒指八只、手鍊四條、手鐲
    四只、金墜子二只、耳環三對、滿月金飾一批、鑽石戒指一
    只，得手後旋即逃離。嗣經丁○○報案，員警至現場蒐證採
    集指紋，經送請內政部警政署刑事警察局鑑驗比對與被告相
    符，因而查獲上情。
二、證據：
  (一)被告己○○於本院審理時之自白。
  (二)證人戊○○、丁○○、丙○○、甲○○於本院審理時之證述
    及證人乙○○於偵查中之證述。
  (三)內政部警政署刑事警察局鑑驗書一紙及現場照片十八幀。
三、處罰條文：
    刑法第五十六條、第一百三十五條第一項、第三百二十一條
    第一項第二款、第三款、第三百零六條、第四十七條、第五
    十五條、第五十一條第五款、第三十八條第一項第二款，罰
    金罰鍰提高標準條例第一條前段，判決如主文。
四、附記事項：
  (一)至公訴意旨雖認被告前揭持螺絲起子攻擊警員丙○○部分，
    係犯刑法第三百二十九條之準強盜罪嫌，然按刑法第三百二
    十九條所謂當場，固不以實施竊盜或搶奪者尚未離去現場為
    限，即已離盜所而尚在他人跟蹤追躡中者，仍不失為當場。
    惟於竊盜或搶奪者離去盜所後，行至中途始被撞遇，則該中
    途，不得謂為當場，此時如因彼此爭執，犯人予以抵抗，實
    施強暴或脅迫，除可另成其他罪名外，不生以強盜論之問題
    （最高法院二十八年度上字第一九八四號判例意旨可資參照
    ）。查本件被告行竊地點係在桃園縣大園鄉拔子林富升巷三
    弄三號及同址七號處，而被告攻擊證人丙○○地點則係在桃
    園縣大園鄉○○村○○街二十五巷，二者已相距有一段相當
    之距離，此有桃園縣政府警察局大園分局檢送至本院之現場
    圖一紙在卷足憑，證人丙○○於本院審理時亦證稱，渠等係
    接獲無線電通報而過去，是在果林街看到被告的，被告一看
    到巡邏車停下來，即立即往前跑，第一次與被告接觸地點是
    在果林街二十五巷內等語明確，是足證被告於行竊後，業已
    離開行竊處所，然嗣於途中始為警查獲，進而攻擊員警，是
    依首揭說明，要與刑法第三百二十九條所稱之「當場」要件
    有間，是起訴書認被告攻擊員警之舉係犯刑法第三百二十九
    條之準強盜罪，容有誤會，惟基本社會事實同一，爰變更起
    訴法條為刑法第一百三十五條第一項之妨害公務罪，附此敘
    明之。
  (二)又被告於犯罪事欄(二)所載踰越安全設備竊盜犯行部分，雖未
    據起訴，然與已起訴且經本院論罪部分，既具有連續犯之裁
    判上一罪關係，自為起訴效力之所及，本院應併予審理。
  (三)至被告所有供行竊及攻擊員警所用之螺絲起子一把，雖未扣
    案，然尚乏證據證明業已滅失，爰依刑法第三十八條第一項
    第二款宣告沒收之。
五、協商判決除有刑事訴訟法第四百五十五條之四第一項第一款
    於本訊問程序終結前，被告撤銷協商合意或檢察官撤回協商
    聲請者；第二款被告協商之意思非出於自由意志者；第四款
    被告所犯之罪非第四百五十五條之二第一項所定得以聲請協
    商判決者；第六款被告有其他較重之裁判上一罪之犯罪事實
    者；第七款法院認應諭知免刑或免訴、不受理者情形之一，
    及違反同條第二項「法院應於協商合意範圍內為判決；法院
    為協商判決所科之刑，以宣告緩刑或二年以下有期徒刑、拘
    役或罰金為限」之規定者外，不得上訴。
六、本件如得上訴，而如不服本件判決，得自收受判決送達之日
    起十日內，向本院提出上訴書狀（須附繕本），上訴於第二
    審法院。
本案經檢察官廖先志到庭執行職務
中    華    民     國   九十五   年   四   月  十四   日
                        臺灣桃園地方法院刑事第十庭
                                審判長法   官  江德民
                                      法   官  許炎灶
                                      法   官  柯姿佐
上正本證明與原本無異。
                                      書記官   蔡紫凌
中    華    民     國   九十五   年   四   月  十七   日
中華民國刑法第135條
對於公務員依法執行職務時，施強暴脅迫者，處三年以下有期徒
刑、拘役或三百元以下罰金。
中華民國刑法第306 條 (侵入住居罪)
無故侵入他人住宅、建築物或附連圍繞之土地或船艦者，處一年
以下有期徒刑、拘役或三百元以下罰金。
無故隱匿其內，或受退去之要求而仍留滯者，亦同。
中華民國刑法第321條第1項第2、3款
犯竊盜罪而有左列情形之一者，處六月以上、五年以下有期徒刑
：
二  毀越門扇、牆垣或其他安全設備而犯之者。
三  攜帶兇器而犯之者。


司法院資訊處製作；財團法人民間司法改革基金會備份。
